# 请教陈老师：交易性金融负债确认利息费用

提问人：园园圆梦 时间：2019-12-16 08:05:26
陈老师您好：
交易性金融负债，在年末确认利息，是用 借：财务费用 贷：应付利息 还是用 借：投资收益 贷：应付利息
上面 2 个分录，该先用哪个呢？@chenyiwei
谢谢老师！

回答人：chenyiwei
金融负债一般都是融资性质而不是投资性质，所以按照其合同条款确认应付利息时，应借记财务费用——利息支出，而不是投资收益或者公允价值变动损益。